# 非同一控制下企业合并关联交易的披露

提问人：xiaoxi0410 时间：2017-03-06 19:03:53
请教陈版，A于 2016 年 12 月非同一控制下企业企业合并B，A与B全年有交易。在合并报表时，1-11月A与B的交易是否需要抵消？对于B而言， 2016 年 11 月以前与A的子公司、A的其他关联方发生的交易，是否也需要认定为关联交易，并披露？

回答人：chenyiwei
既然是非同一控制下合并，则：（ 1 ）购买日前的交易不作为内部交易抵销。但是，如果有证据表明这些购买日之前的交易是基于双方将会合并的预期，而故意实施一些不公允的交易以进行利润调节，则应按一揽子交易和商业实质原则进行调整。并且，此时可能还需要重新考虑购买日的认定是否恰当。（ 2 ）购买日之前的交易不作为关联交易披露。

提问人：awakenstriving 时间：2017-03-07 16:22:26
陈老师，如果A和B同受C控制， 2016 年C公司将B捐赠给A，请问： 1 、A公司账面增加的对B公司投资是按照捐赠时点B公司公允价值计量吧?同时计入资本公积； 2 、A公司在披露关联方交易时，是否需要把B公司与其关联方 2015 年发生的交易补充披露？谢谢

回答人：chenyiwei
1 、如果B构成业务，则对A而言为同一控制下合并，长投成本为B的合并日帐面净资产。 2 、要。

提问人：awakenstriving 时间：2017-03-09 10:13:57
陈老师，再请教您一个问题：上市公司购买并持有一只债券， 2017 年 1 月该债券到期没有兑付，并且成立了债权人委员会，初步判断该公司不能履行偿债义务，公司产生了损失，假设公司购买债券成本为 5000 万，计入了交易性金融资产， 2016 年 12 月 31 日债券公允价值为 3000 万，应收利息为 300 万，请问陈老师， 2016 年 12 月 31 日，是否可以将该债券估值为零，同时将应收利息调整入其他应收款并全额计提减值？还是将债券成本 5000 万调整入其他应收款，全额计提坏账准备；应收利息 300 万也计入其他应收款，并全额计提减值？哪个方法更合理？谢谢

回答人：chenyiwei
交易性金融资产不能重分类为其他应收款。对应收利息可以计提坏帐准备，但对债券本身只能确认公允价值下跌损失。